# Alfredo Astort Carpio 31 Años

31 de Mayo de 1985 www.behance.net/alfredoastort https://ar.linkedin.com/in/alfredoastort ae.astort@gmail.com Cel. 15 6365-7985



## **Perfil Profesional**

Soy un apasionado de las artes y los medios digitales y disfruto de un entorno de trabajo proactivo. Tengo experiencia en: diseño gráfico, desarrollo de páginas web, marketing digital, manejo de redes sociales y animación para web.

## Experiencia Laboral

- Trusted Translations, inc. Desarrollador Full Stack Jr.—Diciembre 2014- Abril 2016

  Desarrollo de páginas web (Front end y back end) con el uso de tecnologías; HTML5, PHP, POO, Laravel, Bootstrap 3, Javascript y Jquery.
- Trattoria Bacco, Freelance Diseño y desarrollo web <a href="www.baccotrattoria.com.co">www.baccotrattoria.com.co</a>
  Diseño y desarrollo web de sitio dinámico con tecnologías; Wordpress, HTML5, PHP, Javascript y Jquery.
- OMD, Caracas Content Manager—Julio 2013- Septiembre 2014

  Manejo de contenido de páginas web y redes sociales, elaboración de estrategias digitales desarrollo y gestión de proyectos web y diseño, animación y programación de banners.
- Televisa Webmaster y Comunity Manager—Octubre 2009 Noviembre 2014

  Actualización de contenidos para portal web de noticias, manejo de redes sociales, retoque de imágenes, elaboración de reportes semanales y mensuales, 2 personas a cargo reportando a la dirección editorial.
- A&A Scholarships, Freelance— Diseñador, desarrollador web y CM— www.aascholarships.com Rediseño y desarrollo de página web, diseño de pautas publicitarias y manejo de redes sociales reportando a los CEO de la compañía.
- AXN, SONY, SPIN, Freelance Animador Flash—Noviembre 2010—Abril 2012 Animación y programación de banners en flash para Msn y Google Ads.
- The Wikilife foundation, Buenos Aires Diseñador gráfico—Mayo 2011—Mayo 2012 Creación de infografías, iconografía y colaboración en el revamp de marca.

#### Formación Académica

- Centro Art, Caracas Diseño e Ilustración 3 años, 2011
- Centre de Estudis Fotográfics, Mallorca Técnico de Sonido 1 año, 2008
- C.E Valle Abierto, Caracas Bachiller en Humanidades, 2002

# Otra formación profesional

- Educación IT Curso de PHP POO 2014
- www.cesarcancino.com, Online Curso formal de webmaster—2014
- Uneweb, Caracas Diplomado de desarrollo web—2014
- Curso de diseño y negocios, Centro metropolitano de diseño, Buenos Aires 2012
- Escuela Superior de Audio, Caracas Técnicas de grabación digital, 2007
- Seminario 6 Visionarios de la comunicación, Caracas 2005
- Éscola Superior Balear, Mallorca Curso en Técnicas periodísticas; Radio y T.V 1 año, 2004
- •E-Bit, Palma de Mallorca Curso de desarrollo de páginas web, (HTML, Flash, php Mysql) —2004

#### **Idiomas**

- Castellano Lengua Madre
- Ingles Bilingüe
- Francés Intermedio